【裁判字號】    98,訴,524
【裁判日期】    981208
【裁判案由】    毒品危害防制條例
【裁判全文】
臺灣宜蘭地方法院刑事判決               98年度訴字第524號
公  訴  人  臺灣宜蘭地方法院檢察署檢察官
被      告  甲○○
上列被告因違反毒品危害防制條例案件，經檢察官提起公訴（98
年度毒偵字第589號），經本院裁定進行簡式審判程序，爰不經
通常審判程序，判決如下：
    主  文
甲○○施用第一級毒品，累犯，處有期徒刑壹年貳月，扣案之注
射針筒壹支沒收。
    事  實
一、甲○○前因施用毒品案件，經本院以93年度毒聲字第223號
    裁定送觀察、勒戒，於民國93年8月12日執行完畢後，認無
    繼續施用毒品傾向，由臺灣宜蘭地方法院檢察署檢察官以93
    年度毒偵字第640號為不起訴處分確定；另因竊盜案件，經
    本院於94年5月6日，以94年度宜簡字第68號刑事判決判處有
    期徒刑4月確定，於94年8月23日易科罰金執行完畢；再因施
    用毒品案件，經本院於94年11月21日，以94年度訴字第79號
    刑事判決，就其施用第一級毒品部分判處有期徒刑1年、就
    施用第二級毒品部分判處有期徒刑6月確定，嗣經本院以96
    年度聲減字第541號裁定減刑後定應執行刑有期徒刑8月；又
    因施用毒品案件，經本院於95年9月11日，以95年度訴字第
    325號刑事判決判處有期徒刑8月確定，嗣經本院以96年度聲
    減字第541號裁定減刑為有期徒刑4月，並與前開有期徒刑8
    月接續執行後，於96年10月16日假釋出監，於96年10月24日
    假釋期滿，以已執行論。
二、詎甲○○猶不知悔改，基於施用第一級毒品海洛因（下稱海
    洛因）之犯意，於98年8月2日中午，在宜蘭縣礁溪鄉協天廟
    廁所內，以用注射針筒注射之方式，施用海洛因1次。嗣其
    於98年8月2日下午3時20分許，駕駛車牌號碼CY-2969號自用
    小客車，在國道5號高速公路北向30.2公里頭城入口匝道為
    警攔檢，自其車內查獲注射針筒1支，並於同日下午4時51分
    許採集其尿液送鑑定之結果，呈嗎啡陽性反應，始知悉上情
    。
三、案經內政部警政署國道公路警察局報請臺灣宜蘭地方法院檢
    察署檢察官偵查起訴。
    理  由
一、訊據被告甲○○於本院審理中，對於上開施用毒品海洛因犯
    行坦承不諱，且其為警於98年8月2日下午4時51分許採集尿
    液送鑑定之結果，呈嗎啡陽性反應，有國道公路警察局第九
    警察隊偵辦毒品案件尿液檢體編號對照表，及慈濟大學濫用
    藥物檢驗中心出具之檢驗總表各1紙在卷可證，是被告之自
    白要與事實相符，足堪採信。又被告前因施用毒品案件，經
    本院以93年度毒聲字第223號裁定送觀察、勒戒，於93年8月
    12日執行完畢後，認無繼續施用毒品傾向，由臺灣宜蘭地方
    法院檢察署檢察官以93年度毒偵字第640號為不起訴處分確
    定，再因施用毒品案件，經本院以94年度訴字第79號刑事判
    決，就其施用第一級毒品部分判處有期徒刑1年、就施用第
    二級毒品部分判處有期徒刑6月確定，嗣經本院以96年度聲
    減字第541號裁定減刑後定應執行刑有期徒刑8月，又因施用
    毒品案件，經本院以95年度訴字第325號刑事判決判處有期
    徒刑8月確定，嗣經本院以96年度聲減字第541號裁定減刑為
    有期徒刑4月，有卷附臺灣高等法院被告前案紀錄表可參。
    依上所述，本件事證明確，被告施用毒品犯行堪以認定，應
    依法論科。
二、查海洛因為毒品危害防制條例第2條第2項第1款所規定之第
    一級毒品，不得擅自施用，核被告前開施用海洛因之行為，
    係犯毒品危害防制條例第10條第1項施用第一級毒品罪。被
    告施用行為前持有海洛因之低度行為，為其施用之高度行為
    所吸收，不另論罪。查被告前因竊盜案件，經本院以94年度
    宜簡字第68號刑事判決判處有期徒刑4月確定，於94年8月23
    日易科罰金執行完畢，再因施用毒品案件，經本院以94年度
    訴字第79號刑事判決，就其施用第一級毒品部分判處有期徒
    刑1年、就施用第二級毒品部分判處有期徒刑6月確定，嗣經
    本院以96年度聲減字第541號裁定減刑後定應執行刑有期徒
    刑8月，又因施用毒品案件，經本院以95年度訴字第325號刑
    事判決判處有期徒刑8月確定，嗣經本院以96年度聲減字第
    541號裁定減刑為有期徒刑4月，並與前開有期徒刑8月接續
    執行後，於96年10月16日假釋出監，於96年10月24日假釋期
    滿，有卷附臺灣高等法院被告前案紀錄表可按，其受有期徒
    刑之執行完畢，5年內再犯法定刑有期徒刑以上之本罪，為
    累犯，依法加重其刑。爰審酌被告前經毒品危害防制條例觀
    察、勒戒程序，再經本院就其施用毒品犯行判處有期徒刑後
    ，竟再犯本件施用毒品犯行，惟念其坦承犯行，態度良好及
    施用情形等一切情狀，量處如主文所示之刑，以示懲儆。扣
    案之注射針筒1支，係屬被告所有，且供其施用海洛因所用
    之物，依法宣告沒收。
據上論斷，應依刑事訴訟法第273條之1第1項、第299條第1項前
段，毒品危害防制條例第10條第1項，刑法第11條前段、第47條
第1項、第38條第1項第2款，判決如主文。
本案經檢察官陳嘉瑜到庭執行職務
中    華    民    國    98    年    12    月    8     日
                  刑事第四庭法  官  辜漢忠
以上正本證明與原本無異。
如不服本判決應於收受送達後十日內向本院提出上訴書狀，並應
敘述具體理由；其未敘述上述理由者，應於上訴期間屆滿後二十
日內向本院補提理由書(均須按他造當事人之人數附繕本)「切勿
逕送上級法院」。
                            書記官  許麗汝
中    華    民    國    98    年    12    月    9     日
附錄本案論罪科刑法條：
毒品危害防制條例第10條第1項
施用第一級毒品者，處 6 月以上 5 年以下有期徒刑。


司法院資訊處製作；財團法人民間司法改革基金會備份。
